# 【租赁的会计处理】求助一个租赁的会计处理

提问人：来自西欧的熊 时间：2020-12-31 08:05:08
【背景】为了优化资源配置和产业布局，盘活和变现低效资产，减轻经营负担，A公司拟将子公司B和子公司C持有的房屋建筑物及土地使用权（标的资产）转给关联方D公司。标的资产以目标资产评估基准日的评估价值为基础确定转让对价为25,000.00万元。但资产转让完成后，子公司B及子公司C为了后续的生产经营活动需要，拟向关联方D公司回租部分标的资产。从面积上看，子公司B及子公司C回租的面积占各自出售标的资产总面积的比例分别约为30%和60%，租赁价格按照市场公允价确定，租赁合同为一年一签。但是，回租的资产难以于实物资产一一对应【实物资产具体包括 10 幢楼，每幢楼分别有一本对应的不动产权证，但回租的部分分散在 10 幢楼内的某些部分，而非整幢楼，甚至不是一整层】。预计，子公司B及子公司C因后续生产经营活动将长期租赁标的资产。
【问题】基于背景情况，A公司（子公司B及子公司C）向关联方D公司出售标的资产，按现租赁准则，是否属于售后租回交易形成融资租赁？按照新租赁准则，是否按“资产转让不属于销售”下售后回租业务进行会计处理；若作为“资产转让不属于销售”下售后回租业务进行会计处理，是针对全部的标的资产，还是仅针对涉及回租部分的30%和60%部分？

回答人：chenyiwei
首先需要明确回租部分的具体位置，以确保其属于特定已识别资产。在此基础上，可认定为售后租回。
该房屋的控制权总体上是转移了，因此属于销售。但按照售后租回会计处理的要求，针对继续回租部分，所保留的使用权资产的账面价值和原先的土地、房屋建筑物账面价值相同，即仅确认除了继续保留自用以外的其余部分的处置损益。